【裁判字號】    90,毒抗,73
【裁判日期】    891220
【裁判案由】    毒品危害防制條例
【裁判全文】
臺灣高等法院刑事裁定                                九十年度毒抗字第七三號
    抗  告  人   甲○○
    即  被  告
右被告因違反毒品危害防制條例案件，不服台灣桃園地方法院八十九年度毒聲字第
七八三四號，中華民國八十九年十二月二十日裁定，提起抗告，本院裁定如左：
    主  文
原裁定撤銷，發回台灣桃園地方法院。
    理  由
一、原裁定略以：被告甲○○前因違反毒品危害防制條例，經觀察勒戒後無繼續施用
    傾向，經台灣桃園地方法院檢察署檢察官不起訴處分確定在案，又於民國八十九
    年七月一日九時四十分許採尿前一百二十小時內某時，在我國境內不詳地點施用
    第二級毒品安非他命一次。嗣於八十九年七月一日九時三十分許，到桃園縣警察
    局八德分局應訊採尿得知。訊據被告雖否認上揭犯行，惟查被告為警查獲時所採
    得之尿液經送檢驗後，發覺其內確有第二級毒品安非他命反應，此有台灣檢驗科
    技股份有限公司濫用藥物尿液檢驗報告附卷可稽，足見被告所辯不足採信，其施
    用毒品犯行已臻明顯。依上開事實，被告經不起訴處分後，再犯毒品危害防制條
    例第十條之罪，應依毒品危害防制條例第二十條第一項、第三項、觀察勒戒處分
    執行條例第三條第一項，裁定被告甲○○施用第二級毒品，應送勒戒處所觀察、
    勒戒。
二、抗告意旨略以：被告前因違反毒品危害防制條例而受有保護管束之處分，故每月
    需至桃園縣警察局八德分局報到驗尿，民國八十九年七月一日被告按例到警局報
    到驗尿，惟因報到前數日被告甲○○於八十九年六月十九日曾因急性外耳道發炎
    至醫院求診，而服用醫師開具有止痛之藥物，因此該次採尿檢驗出有安非他命之
    反應，此有後附診斷證明書乙份可稽。按情理被告明知其每月需至警局報到驗尿
    ，為何在報到前數日不避開吸食安毒？且被告於八十八年初開始接受保護管束之
    處分至今，除八十九年七月一日該次驗尿結果有異狀外，其他每月至警局驗尿之
    反應均屬正常，由此益證被告已無施用安非他命之行為等語。
三、經查：原裁定法院依據被告尿液檢驗報告，裁定被告甲○○施用第二級毒品，應
    送勒戒所觀察、勒戒，惟被告抗告於民國八十九年七月一日至桃園縣警察局八德
    分局應訊採尿前，曾因急性外耳道發炎至醫院求診，而服用醫師開具之止痛藥，
    有診斷證明書乙份可稽。然該止痛藥中之成分，是否會造成第二級毒品安非他命
    陽性反應？原裁定法院有詳加審酌之必要。抗告人抗告有理由，原裁定自屬無可
    維持，應予撤銷發回原裁定法院更為適法之裁判。
四、據上論斷，依刑事訴訟法第四百十三條，裁定如主文。
中     華     民     國   九   十      年      二      月      六     日
                          臺灣高等法院刑事第十一庭
                            審 判 長  法  官  楊 照 男
                                      法  官  陳 炳 彰
                                      法  官  王 詠 寰
右正本證明與原本無異。
不得再抗告。
                                  書  記  官  洪 金 堆
中    華    民    國     九  十       年      二       月    六     日


司法院資訊處製作；財團法人民間司法改革基金會備份。
